臺灣雲林地方法院刑事判決　　　　　　　 94年度訴字第695號
公　訴　人　台灣雲林地方法院檢察署檢察官
被　　　告　甲○○
　　　　　　　　　　現於台灣雲林看守所另案羈押中
上列被告因違反毒品危害防制條例案件，經檢察官提起公訴（94
年度毒偵字第4 號）、移送併辦（94年度毒偵字第1171號）及當
庭減縮犯罪事實，於本院準備程序進行中，被告就被訴事實為有
罪之陳述，經合議庭裁定由受命法官獨任進行簡式審判程序，本
院判決如下：
    主   文
甲○○連續施用第壹級毒品，累犯，處有期徒刑壹年貳月，扣案
之注射針筒壹支、橡膠束帶壹條均沒收；又連續施用第貳級毒品
，累犯，處有期徒刑柒月，應執行有期徒刑壹年柒月，扣案之注
射針筒壹支、橡膠束帶壹條均沒收。
    事  實  及  理  由
一、犯罪事實：甲○○前因施用毒品案件，經觀察、勒戒後，認
    無繼續施用毒品之傾向，由台灣雲林地方法院檢察署檢察官
    於民國88年3月18日，以88年度偵字第804號不起訴處分確定
    。復因施用第一、二級毒品海洛因、安非他命案件，再經觀
    察、勒戒後，認有繼續施用毒品之傾向，先送強制戒治並經
    檢察官聲請簡易判決處刑，嗣分別於89年3月14日及89年6月
    9日，由本院以88年度訴字第397號及89年度港簡字第90號判
    處有期徒刑9月及5月確定，並由本院以89年度聲字第469號
    裁定定應執行刑1年1月。強制戒治嗣因戒治成績評定合格，
    獲准裁定停止戒治，所餘戒治期間，付保護管束，並於89年
    4 月6日出戒治所。詎其於保護管束期間，再因施用第一、
    二級毒品海洛因、安非他命，經台灣雲林地方法院檢察署檢
    察官提起公訴並聲請撤銷保護管束，嗣經本院於90年3月20
    日及90年4月21日，分別以90年度訴字第5號及90年易字第
    101 號判處有期徒刑1年及8月確定，並經本院以90年度聲字
    第727號裁定定應執行刑1年6月，甲○○於92年9月22日縮刑
    期滿執行完畢，強治戒治部分則於90年4月6日執行完畢。詎
    其仍不知悔改，復基於施用第一級毒品海洛因之概括犯意，
    自93年10月間某日起至94年7月21日止，以每3至4天施用一
    次之頻率，在不詳地點，以將毒品海洛因摻水置於針筒內注
    射血管之方式，連續施用第一級毒品海洛因多次；另復基於
    施用第二級毒品安非他命之概括犯意，自94年5月底至同年7
    月18日晚上7時許止，在其雲林縣麥寮鄉興華村2鄰興化23號
    住處，以每2至3天施用一次之頻率，將毒品安非他命置於玻
    璃球內燒烤後吸食其煙之施用方式，連續施用第二級毒品安
    非他命多次。嗣於94年7月21日17時許，因另涉搶奪、竊盜
    案件，為警在雲林縣麥寮鄉沙崙後開元宮前查獲，扣得注射
    針筒1支、橡膠束帶1條等物，經於同日經警採集其尿液送驗
    ，及翌日由台灣雲林第二監獄採集尿液送驗，均檢出毒品「
    嗎啡陽性、甲基安非他命陽性」反應，始悉上情。
二、證據名稱：
（一）被告甲○○警詢筆錄、檢察官訊問筆錄、及本院審理時之
      自白。
（二）雲林縣衛生局煙毒尿液檢驗成績書、台西分局製作之列管
      毒品人口尿液檢體採集送驗紀錄表、扣案注射針筒1支、
      橡膠束帶1條、雲林縣警察局台西分局查獲煙毒、麻管嫌
      犯尿液送檢真實姓名對照表。
（三）臺灣雲林第二監獄94年8月17日雲二監境政字第094430009
      0號函暨所檢送之收容人資料表、同意書、尿液採集作業
      確認書、檢體採收紀錄表、訪談紀要、詮昕科技股份有限
      公司濫用藥物尿液檢驗報告。
（四）本院90年度易字第101號判決書、本院90年訴字第5號判決
      書電腦查詢列印報表、台灣雲林地方法院檢察署檢察官89
      年度毒偵字第1566號起訴書電腦查詢列印報表。
（五）刑案人犯在監所最新資料報表、全國施用毒品案件紀錄表
      、刑案資料查註紀錄表。臺灣高等法院被告前案紀錄表。
三、論罪科刑之理由：
（一）核被告甲○○所為，係犯毒品危害防制條例第10條第1項
      、第2項之施用第一、二級毒品罪。
（二）被告多次施用第一、二級毒品之行為，均係時間緊接，分
      別觸犯構成犯罪要件相同之罪名，顯皆係基於概括犯意反
      覆為之，各應依連續犯之規定論以一罪，並均加重其刑，
      分論併罰。
（三）被告前因施用第一、二級毒品海洛因、安非他命案件，經
      觀察、勒戒後，認有繼續施用毒品之傾向，先送強制戒治
      並經檢察官聲請簡易判決處刑，嗣分別於89年3月14日及
      89年6月9日，由本院以88年度訴字第397號及89年度港簡
      字第90號判處有期徒刑9月及5月確定，並由本院以89年度
      聲字第469號裁定定應執行刑1年1月。強制戒治嗣因戒治
      成績評定合格，獲准裁定停止戒治，所餘戒治期間，付保
      護管束，被告於89年4月6日出戒治所。詎其於保護管束期
      間，再因施用第一、二級毒品海洛因、安非他命，經台灣
      雲林地方法院檢察署檢察官提起公訴並聲請撤銷保護管束
      ，嗣經本院於90年3月20日及90年4月21日，分別以90年度
      訴字第5號及90年易字第101號判處有期徒刑1年及8月確定
      ，並經本院以90年度聲字第727號裁定定應執行刑1年6 月
      ，被告於92年9月22日縮刑期滿執行完畢，有臺灣高等法
      院被告全國前案紀錄表可參，其於5年內再犯本件有期徒
      刑以上之罪，應論以累犯，並遞加重其刑。
（四）爰審酌被告前業因施用毒品犯行，經執行強制戒治完畢，
      猶不知警惕、戒除毒癮，復犯本件施用毒品之罪。惟其施
      用毒品係屬自戕之罪，且因自控不足，失慮觸法所致，另
      其犯後坦承犯行，態度良好，及其他一切情狀，量處如主
      文所示之刑。
（五）扣案之注射針筒1支、橡膠束帶1條、為被告所有，供被告
      施用海洛因使用之物，此業經被告於本院審理中供述明確
      ，爰依刑法第38條第1項第2款規定，宣告沒收。
四、適用之法律：
（一）刑事訴訟法第273 條之1 第1 項、第299 條第1 項前段、
      第310 條之2 、第454 條第1 項。
（二）毒品危害防制條例第10條第1 項、第2 項、第18條第1 項
      前段，刑法第11條前段、第56條、第47條、第38條第1項
      第2 款、第51條第5 款，罰金罰鍰提高標準條例第1條 前
      段。
本案經檢察官賴政安到庭執行職務。
中　　華　　民　　國　　94　　年　　10　　月　　26　　日
                  刑事第六庭  法  官  林俊良
以上正本證明與原本無異。
如不服本判決，應於判決收受後10日內，向本院提出上訴狀（須
附繕本）。
                              書記官  李雅怡
中　　華　　民　　國　　94　　年　　10　　月　　26　　日
附錄本案論罪科刑條文
毒品危害防制條例第10條
施用第一級毒品者，處 6 月以上 5 年以下有期徒刑。
施用第二級毒品者，處 3 年以下有期徒刑。
